【裁判字號】    97,交簡上,201
【裁判日期】    970930
【裁判案由】    過失傷害
【裁判全文】
臺灣高雄地方法院刑事判決           97年度交簡上字第201號
上 訴 人即
公  訴  人  臺灣高雄地方法院檢察署檢察官
被      告  甲○○
                      1弄42.
上列上訴人因被告過失傷害案件，不服本院高雄簡易庭民國97年
7 月22日97年度審交簡字第326 號所為第一審判決（聲請簡易判
決處刑書案號：臺灣高雄地方法院檢察署97年度偵字第5167號）
，提起上訴，本院管轄之第二審合議庭判決如下：
    主      文
上訴駁回。
甲○○緩刑貳年。
    事實及理由
一、本案之犯罪事實、證據及理由，爰引用第一審判決書（含聲
    請簡易判決處刑書）所載（如附件）。再被告就被訴事實為
    有罪之陳述，經告知被告簡式審判程序之旨，並聽取被告、
    公訴人之意見後，本院裁定進行簡式審判程序。又經本院審
    理結果，認第一審簡易判決之事實認定並無不當，量刑亦屬
    妥適，應予維持。
二、按法官於有罪判決中，究應如何量處罪刑，為實體法賦予審
    理法官裁量之刑罰權事項，法官行使此項裁量權，自得依據
    個案情節，參諸刑法第57條所定各款犯罪情狀之規定，於該
    法定刑度範圍內，基於合義務性之裁量，量處被告罪刑，此
    項量刑之裁量權，雖非得任意為之，仍應受一般法律原理原
    則之拘束，即仍須符合法律授權之目的、法律秩序之理念、
    國民法律感情及一般合法有效之慣例等規範，尤其應遵守比
    例原則及平等原則之意旨，否則即可能構成裁量濫用之違法
    （最高法院86年度台上字第7655號判決參酌），然如非有裁
    量逾越或裁量濫用之明顯違法情事，自不得擅加指摘其違法
    或不當，即使上級法院對下級法院裁量權之審查，亦應同此
    標準，此不僅在保障法官不受任何制度外之不當干涉，更保
    障法官不受制度內的異質干涉，此方符憲法第80條所宣示獨
    立審判之真義；易言之，量刑輕重係屬事實審法院得依職權
    自由裁量之事項，苟已斟酌刑法第57條各款所列情狀而未逾
    越法定刑度，不得遽指為違法（最高法院72年台上字第6696
    號判例參照）。又在同一犯罪事實與情節，如別無其他加重
    或減輕之原因，下級審量定之刑，亦無過重或失輕之不當情
    形，則上級審法院對下級審法院之職權行使，原則上應予尊
    重（參最高法院85年度台上字第2446號判決意旨）。
三、檢察官上訴意旨雖以：被害人受傷嚴重，恢復需3 個月，1
    年後尚須開刀除去鋼板，而其為單親低收入戶，無力負擔醫
    藥費用，因受傷後就醫而學業退步，且左小腿留下疤痕，受
    到同學異樣眼光，被告事後卸責予保險公司，原審量刑過輕
    等語。惟查：原審已審酌被告疏未注意轉彎車應讓直行車先
    行，致與楊適綺所騎乘之機車發生車禍而肇事，並致使告訴
    人乙○○受有傷害及其所受之傷勢等一切情狀，量處如原審
    判決所示之刑，並斟酌本案之犯罪情節，告訴人所受損害等
    情，依九十六年罪犯條例規定減其宣告刑2 分之1 ，併諭知
    易科罰金之折算標準，以資懲儆等語，其量刑並非有裁量逾
    越或裁量濫用之明顯違法情事，亦未有過重或失輕之不當情
    形。是本件檢察官循告訴人請求提起上訴，指摘原審判決量
    刑過輕為由，請求撤銷改判，為無理由，應予駁回。
四、末查被告前未曾因故意犯罪受有期徒刑以上刑之宣告，有台
    灣高等法院被告前案紀錄表在卷可稽，堪認素行尚可，參酌
    檢察官聲請簡易判決處刑書表明：於被告向被害人支付相當
    數額之賠償後，同意為緩刑之宣告等語，而被告與告訴人已
    於原審判決後之97年9 月12日，在高雄市三民區調解委員會
    調解成立，告訴人並具狀表示不再追究之意，此有調解書、
    撤回告訴狀、付款單據各1 份附卷足參，茲念及被告因一時
    失慮，致觸犯刑章，諒其經此警、偵、審程序並處刑判決後
    ，當知所警惕而無再犯之虞，本院因認所科之刑以暫不執行
    為適當，併予宣告緩刑2 年，以勵自新。
據上論結，應依刑事訴訟法第455 條之1 第1 項、第3 項、第
454 條第2 項、第373 條、第368 條，刑法第74條第1 項第1 款
，判決如主文。
本案經檢察官陳妍萩到庭執行職務。
中    華    民    國    97    年    9     月    30    日
                  交通法庭  審判長  法  官  林水城
                                    法  官  羅立德
                                    法  官  李昆南
以上正本證明與原本無異。
本件不得上訴。
中    華    民    國    97    年    9     月    30    日
                                    書記官  黃美玲
附件：本院第一審判決（含聲請簡易判決處刑書影本）


司法院資訊處製作；財團法人民間司法改革基金會備份。
